【裁判字號】    98,易,1490
【裁判日期】    980902
【裁判案由】    商標法
【裁判全文】
臺灣板橋地方法院刑事判決              98年度易字第1490號
公  訴  人  臺灣臺北地方法院檢察署檢察官
被      告  甲○○
上列被告因違反商標法案件，經檢察官聲請簡易判決處刑（臺灣
臺北地方法院檢察署98年度撤緩偵字第19號），嗣經臺灣臺北地
方法院認不得以簡易判決處刑，改依通常程序審理，並於中華民
國98年4 月15日判決管轄錯誤，並移送本院審理，本院判決如下
：
    主  文
本件公訴不受理。
    理  由
一、公訴意旨略以：被告甲○○明知「LV」商標圖樣，業經「路
    易登馬爾悌耶公司」向經濟部智慧財產局登記在案，享有商
    標專用權，且仍在專用期限內，未經上開公司之授權不得使
    用該商標。竟於收受友人贈送之仿冒「LV」品牌手提包及皮
    夾各乙只後，基於意圖販賣營利之犯意，於該商標專用期間
    內，未經商標專用權人同意或授權，於民國九十六年十月間
    ，在臺北市○○○路上班處所，利用網際網路連線至露天拍
    賣網站（網址為http://www.ruten.com.tw） ，使用「cat0
    641 」帳號，以新臺幣二千元之價格，向不特定人要約販售
    侵害上開商標之仿冒商品，嗣經警於網路上向其表示欲購買
    後，約定於九十六年十一月一日在臺北市中山區○○○路捷
    運1 號出口交貨時，為警查獲，並扣得上開仿冒之LV手提包
    及皮夾各乙只。因認被告甲○○涉犯商標法第八十二條之販
    賣仿冒商標商品罪嫌。
二、按起訴之程序違背規定者，應諭知不受理之判決，並得不經
    言詞辯論為之，刑事訴訟法第三百零三條第一款、第三百零
    七條分別定有明文。次按檢察官為緩起訴處分者，得命被告
    於一定期間內遵守或履行刑事訴訟法第二百五十三條之二第
    一項各款所定事項。又被告於緩起訴期間內如有違背上開應
    遵守或履行事項之規定時，檢察官固得依職權或依告訴人之
    聲請，撤銷原緩起訴處分，繼續偵查或起訴，但以原緩起訴
    處分已經撤銷為前提，此觀刑事訴訟法第二百五十三條之三
    第一項第三款之規定甚明。又檢察官為緩起訴處分，若係命
    被告於一定期間，向公庫或指定之公益團體支付一定之金額
    者，苟被告已遵命履行，但檢察官誤未遵命履行，而依職權
    撤銷原緩起訴處分，並提起公訴（或聲請簡易判決處刑）時
    ，該撤銷原緩起訴處分之處分，顯係重大違背法令，不生實
    質之效力，與未經撤銷原緩起訴處分無異，其後所提起之公
    訴（或聲請簡易判決處刑），因違背刑事訴訟法第二百五十
    三條之三第一項第三款以原緩起訴處分已經撤銷為前提之規
    定，應認其起訴（或聲請簡易判決處刑）之程序違背規定，
    依刑事訴訟法第三百零三條第一款之規定，為不受理之判決
    ，始為適法（最高法院九十四年度台非字第一八一號、九十
    六年度台非字第二三二號及九十八年度台非字第四六號判決
    均採同一意旨）。
三、經查：
(一)被告甲○○因涉犯商標法第八十二條之販賣仿冒商標商品罪
    嫌，經臺灣臺北地方法院檢察署檢察官審酌被告所犯係法定
    本刑為死刑、無期徒刑或最輕本刑三年以上有期徒刑以外之
    罪，且被告並無前科紀錄，並於犯後坦承犯行，顯有悔悟之
    情等刑法第五十七條所列事項及公益之維護，認為以緩起訴
    為適當，於九十六年十一月三十日以九十六年度偵字第二三
    六九六號為緩起訴處分，緩起訴期間為一年，並應於緩起訴
    處分確定後八個月內向財團法人犯罪被害人保護協會台北分
    會（下簡稱犯罪被害人保護協會）支付新臺幣（下同）四萬
    元，並於同年十二月十九日經臺灣高等法院檢察署以九十六
    年度上職議字第一一九六三號再議駁回確定等事實，有上開
    檢察署檢察官緩起訴處分書、臺灣高等法院檢察署處分書各
    一份在卷可按。又臺灣臺北地方法院檢察署檢察官於九十六
    年十一月二十八日偵查中詢問被告是否同意緩起訴，並告知
    緩起訴應於緩起訴處分確定後，八個月內向犯罪被害人保護
    協會繳交四萬元等語，被告對此問題答稱「同意」，嗣被告
    於九十七年一月十八日收受臺灣臺北地方法院檢察署檢察官
    執行緩起訴處分通知書；其後，臺灣臺北地方法院檢察署檢
    察官以被告未於九十六年十二月十九日起至九十七年八月十
    九日止向犯罪被害人保護協會支付四萬元為由，認被告違背
    刑事訴訟法第二百五十三條之三第一項第三款規定，依職權
    於九十七年十一月十四日以九十七年度撤緩字第二０三號為
    撤銷緩起訴處分，因被告未對該撤銷緩起訴處分聲請再議而
    確定，同檢察署檢察官再於九十八年一月二十三日向臺灣臺
    北地方法院聲請簡易判決處刑，嗣經臺灣臺北地方法院認不
    得以簡易判決處刑，改依通常程序審理，並於九十八年四月
    十五日以九十八年度易字第九二二號判決管轄錯誤，移送本
    院審理等情，此分別有檢察官偵查訊問筆錄、上揭執行緩起
    訴處分命令通知書、撤銷緩起訴處分書、送達證書、聲請簡
    易判決處刑書及臺灣臺北地方法院九十八年度易字第九二二
    號刑事判決各一件在卷可憑。
(二)惟被告於九十八年八月二十日本院準備程序時供稱：伊有依
    照上開緩起訴處分之條件，於九十八年八月八日向犯罪被害
    人保護協會繳交四萬元等語，並據其當庭提出臺灣銀行無摺
    存入憑條存根影本在卷可稽；而觀之上開臺灣銀行無摺存入
    憑條存根上記載之帳號、戶名，與上開臺灣臺北地方法院檢
    察署檢察官執行緩起訴處分通知書所載被告應向犯罪被害人
    保護協會（臺灣銀行萬華分行帳號00000000000
    0）支付四萬元等內容相符，且上開無摺存入憑條存根上註
    記「內容：９６年偵字第２３６９６」，該九十六年偵字第
    二三六九六號，亦係本件檢察官對被告為緩起訴處分之偵查
    案號；又本院依職權向犯罪被害人保護協會查詢結果，確實
    有人於九十七年八月八日向該會繳款四萬元之事實，有犯罪
    被害人保護協會臺灣臺北分會九十八年八月三十一日護總字
    第０一九五號函及所附繳款人「９６年偵字第２３６９６」
    繳交四萬元緩起訴處分金之收據影本在卷可稽。是被告於上
    開緩起訴處分確定後，八個月內之九十七年八月八日已向犯
    罪被害人保護協會繳交四萬元，亦即被告業已履行上開緩起
    訴處分書所載應履行之事項，揆諸上開說明，檢察官即不得
    於九十七年十一月十四日以被告未於緩起訴處分確定後八個
    月（即九十七年八月十九日）前向公益團體支付一定金額為
    由，撤銷原緩起訴處分。
四、綜上，本件檢察官誤認被告未遵命履行緩起訴處分所定應遵
    行之事項，而撤銷緩起訴處分，揆諸首開說明，該撤銷原緩
    起訴處分之處分，顯係重大違背法令，不生實質之效力，與
    未經撤銷原緩起訴處分無異，其後向臺灣臺北地方法院聲請
    簡易判決處刑（與起訴有同一效力），經臺灣臺北地方法院
    認不得以簡易判決處刑，改依通常程序審理，並判決管轄錯
    誤而移送本院審理，應認臺灣台北地方法院檢察署檢察官起
    訴之程序違背規定，爰不經言詞辯論，逕為諭知不受理之判
    決。
據上論斷，應依刑事訴訟法第三百零三條第一款、第三百零七條
，判決如主文。
中    華    民    國    98    年    9     月    2     日
                  刑事第十二庭  法  官  楊 志 雄
以上正本證明與原本無異。
如不服本判決應於收受判決後10日內向本院提出上訴書狀，並
應敘述具體理由。其未敘述上訴理由者，應於上訴期間屆滿後
20日內向本院補提理由書（均須按他造當事人之人數附繕本）
「切勿逕送上級法院」。
                                書記官  陳 春 銘
中    華    民    國    98    年    9     月    2     日


司法院資訊處製作；財團法人民間司法改革基金會備份。
